【裁判字號】    98,交簡上,194
【裁判日期】    981210
【裁判案由】    公共危險
【裁判全文】
臺灣桃園地方法院刑事判決           98年度交簡上字第194號
上  訴  人
即  被  告  甲○○
                      號6樓
上列上訴人因公共危險案件，不服本院民國98年4 月24日所為九
十八年度壢交簡字第一○六○號第一審刑事簡易判決（聲請簡易
判決處刑案號：九十八年度偵字第二一六九號），提起上訴，本
院管轄之第二審合議庭判決如下：
    主  文
上訴駁回。
甲○○緩刑貳年。
    事  實
一、甲○○於民國98年1月17日下午3時許，在桃園縣楊梅鎮○○
    路稅捐處旁之檳榔攤飲用保力達藥酒摻加沙沙亞後，明知已
    達不能安全駕駛動力交通工具之程度，仍於同日下午3 時30
    分許，騎乘其所有車牌號碼L3P-066 號重型機車上路。嗣於
    同日下午4時10分許，行經桃園縣楊梅鎮○○街115號前，因
    酒後操控力不佳，不慎與徐惠玲所駕駛之車牌號碼7N－0955
    號自用小客車發生碰撞，致甲○○人車倒地，經警據報到場
    處理，進而對其實施酒測，測得其呼氣所含酒精濃度仍高達
    每公升零點一九毫克。
二、案經桃園縣政府警察局楊梅分局報請臺灣桃園地方法院檢察
    署檢察官偵查後聲請以簡易判決處刑。
    理  由
一、證據能力：
    按被告以外之人於審判外之陳述，雖不符刑事訴訟法第一百
    五十九條之一至第一百五十九條之四之規定，而經當事人於
    審判程序同意作為證據，法院審酌該言詞陳述或書面陳述作
    成時之情況，認為適當者，亦得為證據；當事人、代理人或
    辯護人於法院調查證據時，知有刑事訴訟法第一百五十九條
    第一項不得為證據之情形，而未於言詞辯論終結前聲明異議
    者，視為有前項之同意，刑事訴訟法第一百五十九條之五定
    有明文。證人徐惠玲於警詢中所為之證述固係被告以外之人
    於審判外之陳述，惟被告於本院行準備程序時對上開筆錄有
    證據能力乙節並不爭執（見本院卷第22頁），且迄於本院言
    詞辯論終結前亦未異議，本院審酌前開證據查無有何違反法
    定程序取得之情形，亦無顯有不可信與不得作為證據等情，
    故應認為有證據能力。至其餘非供述證據，本院亦查無有何
    違反法定程序取得之情形，應認有證據能力。
二、上訴意旨略以：伊收入不穩，實無力負擔原審判決易科罰金
    之金額，如遭拘役，家中高齡父母無人照顧，請求再次給予
    機會云云。
三、經查，上揭事實業據被告甲○○於本院審理時坦承不諱，且
    證人徐惠玲於警詢時證述在其駕車時，被告原本騎車在後，
    且有一段距離，然其左轉時，被告突然朝其左側車身撞擊，
    致被告自己人車倒地等語明確（見偵查卷第21頁），並有刑
    法第一百八十五條之三案件觀察紀錄表、汽車駕駛人酒後生
    理協調平衡檢測紀錄卡、酒精測定紀錄表、道路交通事故現
    場圖、道路交通事故調查報告表（一）、（二）與現場照片
    在卷可稽（見本院卷第12至13頁、第22頁、第24至26頁、第
    27至31頁），堪認被告上開自白與事實相符。又酒精對中樞
    神經系統具有麻醉作用，對人體之影響多與血液中所含酒精
    濃度成正比，依國外交通肇事統計結果，駕駛人飲酒後呼氣
    所含酒精濃度達每公升零點五五毫克時，其肇事率為一般正
    常人之十倍，認已達不能安全駕車之標準乙節，另有法務部
    88年5 月18日（88）法檢字第001669號函敘明甚詳。而被告
    經警酒精測試結果吐氣所含酒精成分達每公升零點一九毫克
    ，雖未達前述每公升零點五五毫克之認定標準，然依據汽車
    駕駛人酒後生理協調平衡檢測紀錄卡所載，被告已有四項平
    衡檢測不合格之情形，且被告於本院行準備程序時，對其當
    日騎乘機車時，原係在證人徐惠玲所駕駛之上開自用小客車
    後方，且本欲繼續保持直行，卻為何會突然左轉彎而與證人
    徐惠玲業經完成左轉彎進入新農街245 巷之自用小客車發生
    碰撞，表示其不能了解等語（見本院卷第21頁），顯見被告
    體內酒精濃度，已嚴重影響其駕駛動力交通工具之能力，而
    有不能安全駕駛之行為。綜上，本件事證明確，被告犯行堪
    以認定，應依法論科。
四、核被告甲○○所為，係犯刑法第一百八十五條之三服用酒類
    不能安全駕駛動力交通工具而駕駛罪。原審以被告於飲酒後
    仍駕駛動力交通工具上路，危及道路交通安全，且缺乏尊重
    其他用路人生命、身體及財產安全之觀念，另審酌被告因不
    勝酒力而與證人徐惠玲所駕駛之自用小客車發生車禍，幸未
    造成傷害結果等一切情狀，論處如主文所示之刑，並諭知易
    科罰金之折算標準，核其認事用法均無不合，量刑亦無不當
    ，本件被告以上開情詞為由，提起上訴，核無理由，應予駁
    回。
五、末查，被告前未曾受有期徒刑以上刑之宣告，有臺灣高等法
    院被告前案紀錄表在卷可憑，其因一時失慮，致罹刑典，於
    本院審理時已深表悔意，本院認其經此偵審過程，應知警惕
    而無再犯之虞，前開宣告之刑以暫不執行為適當，併予宣告
    緩刑二年，以啟自新。另公訴人雖請求併予宣告緩刑期間付
    保護管束，及應向檢察官指定之公益團體、地方自治團體或
    社區提供四十小時之義務勞務等語，惟按刑法第七十四條關
    於緩刑之宣告，是否有命被告併為同條第二項各款所列事項
    之必要，應審酌該事項與消彌被告之犯罪行為及犯意間，是
    否有關聯性及必要性，而依比例原則決定之。查本件被告經
    測得其呼氣所含酒精濃度為每公升零點一九毫克，與一般公
    共危險案件之被告，其呼氣所含酒精濃度係在每公升零點五
    五毫克以上之情形，並不相同，堪認被告本件犯罪情節輕微
    ，且被告犯後能坦承犯行，顯有悔意，是本件綜合其犯罪情
    節以觀，諭知緩刑二年應足以消彌被告之犯罪行為及犯意，
    且依卷內資料亦無其他積極之證據足認諭知義務勞務乃係矯
    正被告犯行之唯一方法，是本院認無併予宣告義務勞務之必
    要，併此敘明。
據上論斷，應依刑事訴訟法第四百五十五條之一第一項、第三項
、第三百六十八條，刑法第七十四條第一項第一款，判決如主文
。
本案經檢察官馮浩廷到庭執行職務。
中    華    民    國    98    年    12    月    10    日
                  交通法庭  審判長  法  官  魏  于  傑
                                    法  官  許  雅  婷
                                    法  官  李  文  娟
以上正本證明與原本無異。
本件不得上訴。
                                    書記官  蕭  秀  蓉
中    華    民    國    98    年    12    月    14    日
附錄本案論罪科刑法條全文：
刑法第一百八十五條之三


司法院資訊處製作；財團法人民間司法改革基金會備份。
